【裁判字號】    90,簡,17
【裁判日期】    901001
【裁判案由】    債務不履行損害賠償
【裁判全文】
臺灣臺北地方法院民事判決  九十年度簡字第一七號
    原      告  丙○○○
    訴訟代理人  乙○○
    被      告  甲○○
右當事人間債務不履行損害賠償事件，本院判決如左：
    主    文
原告之訴及其假執行之聲請駁回。
訴訟費用由原告負擔。
    事    實
一、原告方面：
    (一)聲明：
      １被告應給付原告新台幣（下同）八十萬元及自起訴狀繕本送達之日起至清償
        日止，按年息百分之五計算之利息。
      ２願供擔保，請准宣告假執行。
    (二)陳述：
      １原告丙○○○於民國九十年五月十日向被告甲○○承租台北市○○○路○段
        二三三巷六六號二樓之房屋，租期至九十一年五月九日止，原告於九十年五
        月十四日遷入，不意當日夜間，廚房出水口噴出污水，驚愕處理之際，致原
        告珍藏百年祖清朝年間製造之雙龍盤珠瓷質印泥台破裂，受有八十萬元之損
        害，為此依民法第二百二十七條之規定，請求被告賠償上開損害。
      ２原告通知被告處理，其勘察現場後，請該大樓之毛姓管理員協助處理，據毛
        管理員告知，此非首次，無法留住房客，且近鄰皆知，且房租每月四萬元，
        實在太貴等語。復以主臥室浴室漏水嚴重，一經使用即遭樓下住戶要求停止
        使用，苦不堪言，上述屋況被告事前均未告知，事後與被告理論，被告頤使
        氣指，強詞推諉，令原告聞之氣結。
    (三)證據：提出房屋租賃契約書、搬運契約書、照片五張為證，並聲請訊問證人梁
      桂、毛淑魯、洪永發。
二、被告方面：
    (一)聲明：
      １原告之訴及假執行之聲請均駁回。
      ２如受不利益之判決，願供擔保請准免為假執行之宣告。
    (二)陳述：
      １原告指稱租賃標的「廚房污水口噴出，水位增高」乙節，被告否認之，自應
        由原告舉證以實其說。
      ２縱如原告所述，廚房之污水口曾有污水，豈會造成印泥台底座破裂？二者間
        焉有相當之因果關係？原告自承：「因為我怕他掉下來，所以放在廚房的地
        上，淹水的時候，我在搶救移開的時候弄破了。」依該印泥台破裂之狀況觀
        之，應係撞擊所致，惟究係何時摔破，顯有疑義，焉能遽信。
      ３印泥台非原告所有，原告並不能主張。
    理    由
一、程序方面：
    按因建築物或其他工作物定期租賃或定期借貸關係所生之爭執涉訟者，應適用簡
    易程序，民事訴訟法第四百二十七條第二項第一款定有明文。本件原告係依定期
    租賃契約關係主張被告應負不完全給付之損害賠償責任，此觀其起訴狀所載述之
    事實甚為明確，本件應適用簡易程序灼然甚明，本院台北簡易庭雖認本件非雖屬
    應適用簡易程序案件，而移由本院普通庭審理，然本院普通庭並不受其拘束，本
    件仍應依簡易程序審理，合先敘明。
二、得心證之理由：
    (一)原告主張：其於九十年五月十日向被告承租台北市○○○路○段二三三巷六六
      號二樓之房屋，租期至九十一年五月九日止，原告於九十年五月十四日遷入，
      不意當日夜間，廚房出水口噴出污水，驚愕處理之際，致原告珍藏百年祖清朝
      年間製造之雙龍盤珠瓷質印泥台破裂，受有八十萬元之損害，為此依民法第二
      百二十七條之規定，請求被告賠償上開損害及自起訴狀繕本送達之日起至清償
      日止，按年息百分之五計算之利息等語。
    (二)被告則以：原告指稱租賃標的之「廚房污水口噴出，水位增高」乙節，被告否
      認之，應由原告舉證以實其說，且縱如原告所述，豈會造成印泥台底座破裂，
      二者間應無相當之因果關係，再依該印泥台破裂之狀況觀之，應係撞擊所致，
      惟究係何時摔破，顯有疑義；另印泥台非原告所有，原告並不能主張此項損害
      賠償等語資為抗辯。
    (三)經查，原告主張其於九十年五月十日向被告承租台北市○○○路○段二三三巷
      六六號二樓之房屋，租期至九十一年五月九日止之事實，業據其提出房屋租賃
      契約書一份為證，且為被告所不爭執，應堪信為真實。次查，原告主張上開房
      屋之廚房污水口噴出污水，致其家傳雙龍盤珠瓷質印泥台破裂，受有八十萬元
      之損害乙節，則為被告所否認，並以前開情詞置辯，因此本件兩造爭執之處，
      首在於原告是否為該印泥台之所有權人，亦即原告是否因該印泥台破裂受有損
      害。
    (四)按請求損害賠償者，必須其受有損害始足當之。本件原告主張受毀損之印泥台
      ，實為原告之訴訟代理人乙○○所有，業據乙○○自承在卷（見本院九十年十
      月廿三日言詞辯論筆錄），原告顯非受有損害之人，自不得代乙○○以自己名
      義而為請求，雖然原告與乙○○係夫妻關係，但夫與妻究係為各別獨立之自然
      人，參以現行夫妻財產制，該印泥台為乙○○所有，即僅乙○○能以自己之名
      義行使，原告並不能以自己名義主張該印泥台破裂而受有損害，從而，本件原
      告既非印泥台破裂而所有損害之人，其依民法第二百二十七條之規定起訴請求
      被告賠償八十萬元及自起訴狀繕本送達之日起至清償日止，按年息百分之五計
      算之利息，即為無理由，應予駁回。
三、本件原告之訴既為無理由，應予駁回，其假執行之聲請，即失所依據，應併予駁
    回之。
四、結論：原告之訴為無理由，依民事訴訟法第七十八條，判決如主文。
中      華      民      國      九十      年      十      月    卅一    日
                                        民事第六庭法      官  劉坤典
右為正本係照原本作成
如對本判決上訴，須於判決送達後廿日內向本院提出上訴狀
中      華      民      國      九十      年      十      月    卅一    日
                                                  法院書記官  王朝枝


司法院資訊處製作；財團法人民間司法改革基金會備份。
